【裁判字號】    89,上易,721
【裁判日期】    890531
【裁判案由】    傷害
【裁判全文】
臺灣高等法院高雄分院刑事判決                    八十九年度上易字第七二一號
    上訴人
    即被告      乙○○
右上訴人因家庭暴力罪之傷害案件，不服臺灣高雄地方法院八十九年度易字第六二六
號中華民國八十九年二月二十九日第一審判決（起訴案號：臺灣高雄地方法院檢察署
八十八年度偵字第二二八八三號），提起上訴，本院判決如左：
    主  文
上訴駁回。
乙○○緩刑貳年，緩刑期內應付保護管束。
    事  實
乙○○與甲○○係夫妻關係，彼此為家庭成員，乙○○於民國八十八年八月二十六日
上午十一時四十五分許（起訴書、原判決均誤載十時三十分，爰予更正），在高雄縣
仁武鄉○○路二七六之二號走廊上，因細故與其妻甲○○爭執，二人發生口角，竟心
生氣憤，基於普通傷害之犯意，以左手毆打甲○○之右臉部位二巴掌，致甲○○受有
頭部外傷右臉頰右耳打撲挫傷紅腫之傷害。案經甲○○訴由高雄縣警察局仁武分局報
請臺灣高雄地方法院檢察署檢察官偵查起訴。
    理  由
一、古揭事實業據被告乙○○坦承不諱，復據告訴人甲○○迭為指訴在卷，復有驗傷
    診斷書一紙附卷可稽，事證明確，被告犯行堪以認定。
二、核被告所為，係犯刑法第二百七十七條第一項之傷害罪。被告犯罪事證既明，原
    審法院乃依據刑法第二百七十七條第一項、第四十一條，罰金罰鍰提高標準條例
    第一條前段、第二條規定，並審酌被告並無前科，素行尚佳，未持器具僅徒手毆
    打告訴人之犯罪手段，告訴人所受前述傷勢等一切情狀，量處拘役五十日，及以
    三百元折算一日之易科罰金折算標準，認事用法並無不當，量刑亦稱允妥，被告
    上訴意旨認量刑過重，指摘原判決不當，為無理由，應予駁回。查被告未曾受有
    期徒刑以上刑之宣告，有卷內前科表可查，本件件犯行純因被告本人身罹重病（
    肝硬化、肺膿瘍、胃及十二指腸潰腸，有高雄榮民總醫院診斷書附卷可按），深
    感未獲妻子照顧，一時內心無法平衡致出手毆打妻子，衡其惡性尚非嚴重，經此
    偵序教訓，應知警惕諒無再犯之虞，本院認所宣告之刑，以暫不執行為適當，併
    諭知緩刑二年，以勵自新。又本件被告上開所犯係家庭成員間實施身體不法侵害
    之家庭暴力罪，本院既對其宣告緩刑，爰依家庭暴力防制法第三十條第一項規定
    ，併宣告緩刑期內付保護管束。
據上論結，應依刑事訴訟法第三百六十八條，刑法第七十四條第一款、第九十三條，
家庭暴力防治法第三十條第一項，判決如主文。
本案經檢察官林炎昇到庭執行職務。
中    華    民    國    八十九    年      五      月    三十一    日
                              臺灣高等法院高雄分院刑事第八庭
                                  審判長法官  郭雅美
                                        法官  莊飛宗
                                        法官  洪兆隆
右正本證明與原本無異。
不得上訴。
                                      書記官  葉淑華
中    華    民    國     八十九     年       六       月    一    日
附錄本判決論罪科刑之法條：
刑法第二百七十七條第一項
傷害人之身體或健康者，處三年以下有期徒刑，拘役或一千元以下罰金。
                                                                 Ｊ


司法院資訊處製作；財團法人民間司法改革基金會備份。
